【裁判字號】    97,易,203
【裁判日期】    971107
【裁判案由】    傷害
【裁判全文】
臺灣臺東地方法院刑事判決               97年度易字第203號
公  訴  人  臺灣臺東地方法院檢察署檢察官
被      告  丁○○
            丙○○
上列被告等因傷害案件，經檢察官提起公訴（97年度偵字第1037
號），本院判決如下：
    主  文
丁○○犯傷害罪，處拘役參拾日，如易科罰金，以新臺幣壹仟元
折算壹日，緩刑貳年，並向被害人丙○○道歉。
丙○○部分公訴不受理。
    犯罪事實
一、丁○○以媒介越南籍女子與我國男子結婚為業，於民國97年
    5月3日下午6時許，在臺東縣長濱鄉長濱村25鄰長光146之1
    號丁○○住處前，丙○○因小舅子將迎娶之越南籍女子無法
    順利搭乘飛機來臺灣一事與丁○○發生口角，丁○○竟基於
    傷害之犯意，以其頭部用力撞擊丙○○之臉部，致丙○○受
    有左邊眼框瘀青並血腫及右側臉頰4至5公分之擦傷等傷害。
二、案經丙○○訴由臺東縣警察局成功分局報告臺灣臺東地方法
    院檢察署檢察官偵查起訴。
    理  由
甲、有罪部分
壹、程序部分
（一）本案被告丁○○所犯刑法第277條第1項之傷害罪，係刑事
      訴訟法第376條第376條第1款所列之罪，依同法第284條之
      1規定，第一審得由法官獨任進行審判程序。
（二）按被告以外之人於審判外之言詞或書面陳述，除法律有規
      定者外，不得作為證據；又被告以外之人於審判外之陳述
      ，雖不符合同法第159條之1至第159條之4之規定，但經當
      事人於審判程序同意作為證據，法院審酌該言詞陳述或書
      面陳述作成時之情況，認為適當者，亦得為證據。當事人
      、代理人或辯護人於法院調查證據時，知有第159條第1項
      不得為證據之情形，而未於言詞辯論終結前聲明異議者，
      視為有前項之同意，刑事訴訟法第159條第1項及第159條
      之5分別定有明文。查本判決下列所引用之各該被告以外
      之人於審判外之言詞或書面陳述，均屬傳聞證據，惟均經
      被告丁○○於本院準備程序表示同意作為證據而不予爭執
      ，且迄至言詞辯論終結前亦未再聲明異議，本院審酌此等
      證據資料製作時之情況，尚無違法不當及證明力明顯過低
      之瑕疵，亦認為以之作為證據應屬適當，故揆諸前開規定
      ，爰依刑事訴訟法第159條之5規定，認前揭證據資料均有
      證據能力。
貳、實體部分
一、認定犯罪事實所憑之證據及理由：訊據被告丁○○於警詢、
    偵查及本院審理中坦白承認有傷害丙○○之犯行，核與證人
    丙○○於警詢及本院審理中證述暨證人甲○○於本院審理中
    證述之情節互核大致相符，並有丙○○之玉里榮民醫院診斷
    證明書1紙附卷足憑，被告丁○○傷害丙○○之犯行應堪認
    定。
二、論罪及科刑：核被告丁○○所為，係犯刑法第277條第1項傷
    害罪。爰審酌被告丁○○與被害人丙○○因媒介婚姻之事發
    生爭執，而以頭部撞擊被害人臉部，犯罪後已坦承犯行，家
    庭經濟狀況小康，有1次前科紀錄，品性尚可，學歷為高中
    畢業，與被害人為普通關係，被害人所受之傷勢尚非嚴重等
    一切情狀，量處如主文所示之刑，並諭知易科罰金之折算標
    準。再被告丁○○前因詐欺案件，經臺灣高雄地方法院判處
    有期徒刑6月，於81年11月26日執行完畢後，5年以內未曾故
    意犯罪受有期徒刑之宣告，此有臺灣高等法院被告前案紀錄
    表在卷足憑，被告丁○○因一時衝動而傷害被害人，且其於
    本院審理中主動撤回對丙○○之傷害告訴，經此科刑教訓，
    應能知所警惕而無再犯之虞，本院認其所受刑之宣告以暫不
    執行為適當，併宣告緩刑2年，以啟自新，並斟酌情形，命
    被告丁○○向被害人丙○○道歉。
乙、公訴不受理部分
一、公訴意旨略以：被告丙○○於97年5月3日下午6時許，前往
    臺東縣長濱鄉長濱村25鄰長光146之1號丁○○住處前，與丁
    ○○因其小舅子將迎娶之越南籍女子無法順利搭乘飛機來臺
    灣一事發生口角，被告丙○○及丁○○竟基於傷害之犯意互
    毆，致丁○○受有手挫傷及肘挫傷等傷害。
二、按告訴乃論之罪，告訴人於第一審辯論終結前得撤回其告訴
    ，又告訴經撤回者，應諭知不受理之判決，刑事訴訟法第
    238條第1項、第303條第3款分別定有明文。
三、查本件告訴人丁○○告訴被告丙○○案件，起訴書認係觸犯
    刑法第277條第1項之傷害罪嫌，依同法第287條前段之規定
    ，須告訴乃論。茲據告訴人丁○○於本院審理中當庭具狀撤
    回告訴，有撤回告訴狀在卷可稽，依照首開說明，本件就被
    告丙○○部分，爰不經言詞辯論逕為不受理判決之諭知。
據上論斷，應依刑事訴訟法第284條之1、第299條第1項前段、第
303條第3款、第307條，刑法第277條第1項、第41條第1項前段、
第74條第1項第2款、第2項第1款，刑法施行法第1條之1第1項、
第2項前段，判決如主文。
本案經檢察官乙○○到庭執行職務。
中    華    民    國    97    年    11    月    7    日
                  刑事第四庭  法  官  馬培基
以上正本證明與原本無異。
如不服本判決應於收受本判決後10日內向本院提出上訴書狀；上
訴書狀應敘述具體理由。未敘述上訴理由者，應於上訴期間屆滿
後20日內向本院補提理由書狀（均須按他造當事人之人數附繕本
）。「切勿逕送上級法院」。
告訴人或被害人對於本判決如有不服，請書具不服之理由狀，請
求檢察官上訴者，其上訴期間之計算係以檢察官收受判決正本之
日期為準。
                                書記官  陳憶萱
中    華    民    國    97    年    11    月    7     日
附錄論罪科刑法條：
刑法第277條


司法院資訊處製作；財團法人民間司法改革基金會備份。
